臺灣臺中地方法院刑事判決　　　　　　　94年度易字第1162號
公　訴　人　台灣台中地方法院檢察署檢察官
被　　　告　丙○○
　　　　　　　　　　(
上列被告因竊盜案件，經檢察官聲請以簡易判決處刑（台灣台中
地方法院檢察署九十四年度速偵字第一八三二號）及移送併辦（
台灣彰化地方法院檢察署九十四年度偵字第二七一三號），本院
沙鹿簡易庭認不得以簡易判決處刑，改依通常程序審理，判決如
下：
    主    文
丙○○連續結夥三人以上，攜帶兇器竊盜，累犯，處有期徒刑壹
年貳月。
扣案之破壞剪貳支、橡膠手套壹付、鑰匙壹支均沒收。
    犯 罪 事 實
一、丙○○曾因肅清煙毒條例案件，經台灣高等法院台中分院判
    處有期徒刑三年四月；又因肅清煙毒條例案件，經本院判處
    有期徒刑三年四月，二案接續執行至民國八十七年十一月十
    六日假釋，九十一年五月二十三日假釋期滿執行完畢。詎仍
    不知悔改，復與王慶華、吳文雄共同意圖為自己不法之所有
    ，基於概括之犯意，先連續四次於九十四年三月二十七日、
    二十八日、三十日晚上八、九時或凌晨一、二時許，由丙○
    ○駕駛登記其妻名義之一四三一－ＬＭ號自小客車搭載王慶
    華、吳文雄，至台中縣沙鹿鎮○○○段○路厝小段五七八－
    一地號邊電桿編號靜宜枝二七－四號、同小段四八八地號電
    桿編號通山枝七右五－一二號、慕豐枝三五－三九號、慕豐
    枝四二號接戶線，由其中一人戴橡膠手套，持可供兇器使用
    ，具行兇危險性之破壞剪負責下手，另二人負責接應之方式
    ，竊取台灣電力股份有限公司所架設之ＰＶＣ風雨線二十二
    平方毫米銅製電線合計五百零七公尺（約一百三十二公斤）
    、ＰＶＣ風雨線八平方毫米銅製電線合計六十公尺（約六公
    斤）、二十二平方毫米裸硬銅製電線合計五百三十八公尺（
    約一百零六點四公斤），得手後以每公斤（下同）八十元至
    九十元不等之價格出售予不詳廢五金回收場，得款朋分花用
    。又於同年四月三日下午四時許，由丙○○駕駛上開自小客
    車搭載王慶華、吳文雄，至彰化縣大村鄉○○段犁頭厝小段
    六七之一六０地號編號宏進高分四六低一至二號電桿，以同
    一方式，竊取台灣電力股份有限公司所架設之ＰＶＣ風雨線
    二十二平方毫米銅製電線一百五十五公尺（約四十點五公斤
    ），得手後將該自小客車開至彰化縣大村鄉○○路八九之九
    號前停放，旋於同日下午五時三十分許，為警發覺而查獲王
    慶華、吳文雄，並起出三人所竊得之ＰＶＣ風雨線二十二平
    方毫米銅製電線一百五十五公尺，且扣得丙○○所有破壞剪
    二支、橡膠手套一付（另扣得與本件尚無直接關連之麻繩二
    條、尼龍繩一條、線鋸一支、形撬一支、十字起子一支、開
    口板手一支、活動板手二支、斜口鉗一支、鉗子三支、鐵鎚
    一支、美工刀三支、棉紗手套四付），丙○○則趁隙逃逸。
    丙○○復單獨承上概括之犯意，另於同年月三十日凌晨一時
    三十分許，在台中縣沙鹿鎮○○路與英才路口，以自備之鑰
    匙，竊取甲○○所有ＫＵ－七一六二號廂型車一輛，得手後
    供已使用，嗣於同年五月六日凌晨一時十五分許，為警在台
    中縣龍井鄉○○村○○○街公墓處查獲，並扣得丙○○所有
    鑰匙一支。
二、案經台中縣警察局烏日分局報請台灣台中地方法院檢察署檢
    察官聲請簡易判決處刑及彰化縣警察局移送台灣彰化地方法
    院檢察署檢察官移送併辦。
    理    由
一、上揭犯罪事實，業據被告丙○○坦承不諱，核與台灣電力股
    份有限公司配服員周添財、技術員陳明佑及被害人甲○○於
    警訊時指述之情節相符，竊取銅製電線部分並經共犯即證人
    王慶華、吳文雄於偵查中供述屬實，復有破壞剪二支、橡膠
    手套一付、鑰匙一支扣案，及贓物認領保管單、刑案現場測
    繪圖、車輛竊盜、車牌失竊資料個別查詢報表、電力線路失
    竊現場調查報告表、現場照片附卷可稽，事證明確，被告犯
    行已堪認定。
二、按扣案之破壞剪二支，均為鐵製，足以剪斷銅製電線，客觀
    上具行兇危險性，屬於兇器。核被告所為，係犯刑法第三百
    二十條第一項之普通竊盜罪（竊取ＫＵ－七一六二號廂型車
    部分）及同法第三百二十一條第一項第三款、第四款之結夥
    三人以上攜帶兇器加重竊盜罪（竊取銅製電線部分）。其結
    夥三人以上攜帶兇器加重竊盜部分。與王慶華、吳文雄有犯
    意聯絡及行為分擔，為共同正犯。又被告先後多次普通竊盜
    及結夥三人以上攜帶兇器加重竊盜犯行，時間緊接，犯罪基
    本構成要件相同，顯係基於概括之犯意反覆為之，應依連續
    犯之規定論以一結夥三人以上攜帶兇器加重竊盜罪，並加重
    其刑。再被告曾因肅清煙毒條例案件，經台灣高等法院台中
    分院判處有期徒刑三年四月；又因肅清煙毒條例案件，經本
    院判處有期徒刑三年四月，二案接續執行至八十七年十一月
    十六日假釋，九十一年五月二十三日假釋期滿執行完畢，有
    台灣高等法院被告全國前案紀錄表足憑，五年以內再犯本件
    有期徒刑以上之罪，為累犯，應依法遞加其刑。爰審酌被告
    已有肅清煙毒條例前科，仍不知悔改，復與王慶華、吳文雄
    共同攜帶兇器竊取台灣電力股份有限公司架設之銅製電線變
    賣，另單獨竊取甲○○所有ＫＵ－七一六二號廂型車供己使
    用，危害社會治安，影響供電安全，情節非輕，事後坦承上
    情，態度尚佳，及其犯罪動機、目的、手段、所生損害等一
    切情狀，處以如主文所示之刑。扣案之破壞剪二支、橡膠手
    套一付及鑰匙一支，係被告所有，供犯罪所用之物，併依刑
    法第三十八條第一項第二款宣告沒收。另為警查扣之麻繩二
    條、尼龍繩一條、線鋸一支、形撬一支、十字起子一支、開
    口板手一支、活動板手二支、斜口鉗一支、鉗子三支、鐵鎚
    一支、美工刀三支、棉紗手套四付，不能證明與本件具有直
    接關連性，且非違禁物，均不宜宣告沒收，併予敘明。
據上論斷，應依刑事訴訟法第四百五十二條、第二百九十九條第
一項前段，刑法第二十八條、第五十六條、第三百二十一條第一
項第三款、第四款、第四十七條、第三十八條第一項第二款，判
決如主文。
本案經檢察官乙○○到庭執行職務。
中　　華　　民　　國　　94　　年　　10　　月　　11　　日
                  台灣台中地方法院刑事第八庭
                        審判長法  官  朱光國
                              法  官  洪俊誠
                              法  官  鍾堯航
上正本證明與原本無異。
如不服本判決，應於送達後十日內向本院提出上訴狀（須附繕本
），上訴於台灣高等法院台中分院。
                              書記官  葉泰濃
中　　華　　民　　國　　94　　年　　10　　月　　11　　日
附錄論罪科刑法條
刑法第三百二十一條
犯竊盜罪而有左列情形之一者，處六月以上五年以下有期徒刑：
  一、於夜間侵入住宅或有人居住之建築物、船艦，或隱匿其內而
      犯之者。
  二、毀越門扇、牆垣或其他安全設備而犯之者。
  三、攜帶兇器而犯之者。
  四、結夥三人以上而犯之者。
  五、乘火災、水災或其他災害之際而犯之者。
  六、在車站、埠頭而犯之者。
前項之未遂犯罰之。
